臺灣高等法院臺中分院刑事判決　　　94年度交上訴字第2077號
上　訴　人　臺灣台中地方法院檢察署檢察官
被　　　告　乙○○
上列上訴人因被告公共危險等案件，不服臺灣臺中地方法院94年
度交易字第302號中華民國94年8月24日第一審判決（起訴案號：
臺灣臺中地方法院檢察署94年度偵字第9859號），提起上訴，本
院判決如下：
    主 　　 文
上訴駁回。
乙○○緩刑肆年，緩刑期內付保護管束。
    事 　　 實
一、乙○○平日以駕駛車輛到處載貨為其業務，為從事駕駛業務
    之人。乙○○於民國 94年6月12日15時許起，在臺中縣烏日
    鄉○○路友人處飲用高梁酒，因飲用酒精過量，已達不能安
    全駕駛動力交通工具之程度，猶駕駛車牌號碼 936－GY號營
    業大貨車沿環中路由北往南方向行駛，嗣於同日晚間 8時許
    ，在環中路與永春東三路交岔路口，原應遵守道路交通號誌
    之指示，且依當時夜間有照明、路面無缺陷、無障礙物、視
    距良好、號誌動作正常並無不能注意之情形，而乙○○因有
    上開飲酒及疏未注意，竟貿然闖越紅燈，迨見紀聖暉所駕駛
    車牌號碼號GP－8512號自小客車，沿永春東三路由東往西方
    向駛來，行經上開路口，遭乙○○所駕之營業大貨車碰撞，
    致紀聖暉受有顱腦損傷，胸、腹部等處挫傷並肋骨骨折，經
    送醫後仍不治延至同日22時53分死亡。嗣後經員警對乙○○
    施以酒精濃度測試，查知其呼氣之酒精濃度高達每公升1.16
    毫克，而悉上情。
二、案經臺中市警察局第四分局報請臺灣臺中地方法院檢察署檢
    察官偵查起訴。
    理   　 由
一、訊據被告乙○○對於在前揭時地，酒後駕駛營業大貨車肇事
    之犯罪事實均坦承不諱，核與現場目擊證人李春霖證述之情
    節相符，復有死者之兄紀清棟指述其弟紀聖暉因車禍死亡之
    情節，並有道路交通事故現場圖、道路交通事故調查報告表
    （一）、（二）及現場照片附卷可稽，另本件車禍被害人紀
    聖暉因此死亡，亦經公訴人督同檢驗員相驗屬實，製有相驗
    筆錄、相驗屍體證明書、驗斷書在卷可憑。查本件事故發生
    後，經員警對乙○○施以酒精濃度測試，其呼氣酒精濃度約
    為每公升1.16毫克，此有酒精濃度測試單乙紙在卷可按，足
    徵被告確有服用酒類後已達不能安全駕車之行為。
二、按駕駛人駕駛汽車，應遵守道路交通號誌之指示；又汽車駕
    駛人飲酒後其吐氣所含酒精成份超過每公升0.25毫克以上者
    ，不得駕車，道路交通安全規則第90條、第114條第2款各定
    有明文。又依附卷之交通事故調查報告表所載，本件被告駕
    車自應注意上述道路交通安全規定，且依當時夜間有照明、
    路面無缺陷、無障礙物、視距良好、號誌動作正常並無不能
    注意之情事，竟疏未注意，在酒醉後精神不佳之情況，駕車
    撞擊被害人之自小客車，致被害人因此死亡，則被告過失駕
    車肇事行為，與被害人之死亡結果間，自具有相當因果關係
    ，是本件事證明確，被告酒後駕車、業務過失致死之犯行洵
    堪認定。
三、被告乙○○平日以駕駛車輛到處載貨為其業務，此據其陳明
    在卷，係從事於駕駛業務之人，於執行業務中肇事，致被害
    人紀聖暉死亡，核其所為酒醉駕車部分，係犯刑法第185 條
    之3 服用酒類致無法安全駕駛動力交通工具罪；因駕車之過
    失致被害人紀聖暉死亡部分，係犯刑法第276條第2項之業務
    過失致人於死罪。其酒醉駕車因而致人死亡，就其所犯業務
    過失致人於死罪部分，應依道路交通管理處罰條例第86條第
    1項規定加重其刑。 被告所犯上開二罪間，犯意各別，行為
    互殊，應予分論併罰。
四、原審認被告罪證明確，並適用刑法第185條之3、第276條第2
    項、第51條第5款，道路交通管理處罰條例第86條第1項，罰
    金罰鍰提高標準條例第1 條前段之規定。並審酌被告於酒醉
    後已不能安全駕駛，仍不顧公眾之安危，貿然駕車，並因非
    輕之過失，導致被害人紀聖暉因本件車禍事故死亡無可彌補
    之後果，兼衡被告素行及犯後態度等一切情狀，分別量處有
    期徒刑3月、1年2月，並定應執行有期徒刑 1年4月，認事用
    法及量刑均稱妥適。按量刑輕重係屬事實審法院得依職權自
    由裁量之事項，苟已斟酌刑法第57條各款所列情狀而未逾越
    法定刑度，不得遽指為違法（最高法院72年度台上字第6696
    號、75年度台上字第7033號判例要旨參照）；且在同一犯罪
    事實與情節，如別無其他加重或減輕之原因，下級審量定之
    刑，亦無過重或失輕之不當情形，則上級審法院對下級審法
    院之職權行使，原則上應予尊重（最高法院85年度台上字第
    2446號裁判意旨參照）。原審審酌被告上開情狀，分別量處
    上開徒刑，並定其應執行之刑，其量刑已堪稱妥適。檢察官
    上訴意旨認被告未與被害人家屬和解賠償，因認原判決量刑
    過輕云云，而任意指摘原判決量刑不當，自不足取，其上訴
    為無理由，自應駁回其上訴。又被告前未曾受有期徒刑以上
    刑之宣告，因一時失慮，偶罹刑典，事後已坦承犯行，深具
    悔意，經此刑之宣告後，應知警惕而無再犯之虞，又被告已
    於94年11月29日與被害人家屬成立調解，先行賠償被害人家
    屬50萬元，被害人之母甲○○○因而具狀及當庭請求給予被
    告緩刑之宣告，是本院因認暫不執行其刑為當，予以宣告緩
    刑 4年，被告飲酒過量且嚴重違規擅闖紅燈致肇本件行車事
    故，顯漠視交通規則及用路人生命，實有必要於緩刑期間交
    付觀護人加強正確觀念，以維護社會安全，爰併予宣告於緩
    刑期內交付保護管束。
據上論結，應依刑事訴訟法第368條，刑法第74條第1款、第93條
第1項，判決如主文。
本案經檢察官丙○○到庭執行職務。
中　　華　　民　　國　　94　　年　　12　　月　　22　　日
              刑事第八庭  審判長法　官　羅　得　村
                                法　官　巫　政　松
                                法　官　紀　文　勝
上列正本證明與原本無異。
業務過失致死部分得上訴，其餘部分不得上訴。
如不服本判決應於收受送達後十日內向本院提出上訴書狀，其未
敘述上訴之理由者並得於提起上訴後十日內向本院補提理由書（
均須按他造當事人之人數附繕本）。
　　　　　　　　　　　　　　　　書記官　顏　子　良
中　　華　　民　　國　　94　　年　　12　　月　　23　　日
附錄論罪科刑法條：
刑法第276條：
因過失致人於死者，處二年以下有期徒刑、拘役或二千元以下罰
金。
從事業務之人，因業務上之過失犯前項之罪者，處五年以下有期
徒刑或拘役，得併科三千元以下罰金。
刑法第185條之3：
服用毒品、麻醉藥品、酒類或其他相類之物，不能安全駕駛動力
交通工具而駕駛者，處一年以下有期徒刑、拘役或三萬元以下罰
金。
　　　　　　　　　　　　　　　　　　　　　　　　　　　Ｒ
